ja: ビジネス・産業 > 医療 > 医療用家具 > 椅子型診察台・診察台: 椅子型診察台; 診察台
pt-PT: Business e industrial > Médico > Mobiliário médico > Mesas e cadeiras de exame: Cadeiras de exame; Mesas de exame
nb: Forretninger og industri > Medisinsk > Medisinske møbler > Undersøkelsesstoler og -bord: Undersøkelsesstoler; Undersøkelsesbord
el: Επιχειρηματικός & βιομηχανικός εξοπλισμός > Ιατρικά είδη > Ιατρικά έπιπλα > Καρέκλες & τραπέζια εξέτασης: Καρέκλες εξέτασης; Τραπέζια εξέτασης
ro-RO: Afaceri și sectorul industrial > Sectorul medical > Mobilier medical > Scaune și mese de examinare: Scaune de examinare; Mese de examinare
pl: Biznes i przemysł > Branża medyczna > Meble medyczne > Fotele i stoły do badań lekarskich: Fotele do badań lekarskich; Stoły do badań lekarskich
sk-SK: Obchod a priemysel > Zdravotníctvo > Zdravotnícky nábytok > Vyšetrovacie stoličky a stoly: Vyšetrovacie stoličky; Vyšetrovacie stoly
vi: Kinh doanh & Công nghiệp > Y tế > Trang bị y tế > Bàn và ghế khám: Ghế khám; Bàn khám
de: Wirtschaft & Industrie > Medizinischer Bereich > Medizinische Möbel > Untersuchungsstühle & -tische: Untersuchungsstühle; Untersuchungstische
da: Erhverv og industri > Medicinsk > Møbler til hospitaler og læger > Undersøgelsesstole- og borde: Undersøgelsesstole; Undersøgelsesborde
tr: İş ve Endüstri > Medikal > Medikal Mobilyalar > Muayene Sandalyeleri ve Masaları: Muayene Sandalyeleri; Muayene Masaları
sl-SI: Posel in industrija > Zdravstvo > Medicinsko pohištvo > Stoli in mize za preiskave: Stoli za preiskave; Mize za preiskave
cs: Obchod a průmysl > Zdravotnictví > Lékařský nábytek > Vyšetřovací křesla a stoly: Vyšetřovací křesla; Vyšetřovací stoly
lt-LT: Verslas ir pramonė > Medicina > Medicininiai baldai > Apžiūros kėdės ir stalai: Apžiūros kėdės; Apžiūros stalai
fi: Yritys ja teollisuus > Lääketiede > Sairaalakalusteet > Tutkimustuolit ja -pöydät: Tutkimustuolit; Tutkimuspöydät
es: Economía e industria > Productos médicos > Mobiliario médico > Camillas y sillas para reconocimiento: Sillas para reconocimiento; Mesas para reconocimiento
hr-HR: Posao i industrija > Medicina > Medicinski namještaj > Stolice i stolovi za preglede: Stolice za preglede; Stolovi za preglede
zh-CN: 商业/工业 > 医疗 > 医用家具 > 临床检查椅/台: 临床检查椅; 检查台
zh-TW: 商業與各產業 > 醫療業 > 醫療家具 > 診療用治療椅/治療台: 診療用治療椅; 診療用治療台
ru: Бизнес и промышленность > Медицина > Медицинская мебель > Смотровые кресла и столы: Смотровые кресла; Смотровые столы
fr: Entreprise et industrie > Secteur médical > Meubles pour le secteur médical > Fauteuils et tables d’examen: Fauteuils d’examen; Tables d’examen
sv: Företag och industri > Sjukvård > Sjukhusmöbler > Undersökningsstolar och -bord: Undersökningsstolar; Undersökningsbord
it: Commercio e industria > Medicina > Arredamento medico > Poltrone e lettini per visite: Poltrone per visite; Tavoli per visite
hu: Üzlet és ipar > Orvosi > Orvosi bútorok > Vizsgálószékek és -asztalok: Vizsgálószékek; Vizsgálóasztalok
bg-BG: Бизнес и промишленост > Медицински > Медицинско обзавеждане > Столове и маси за медицински преглед: Столове за прегледи; Маси за прегледи
ko: 비즈니스/산업 > 의료 > 의료용 가구 > 진료 의자/책상: 진료 의자; 진료 책상
en: Business & Industrial > Medical > Medical Furniture > Examination Chairs & Tables: Examination Chairs; Examination Tables
nl: Zakelijk en industrieel > Medisch > Medisch meubilair > Onderzoeksstoelen en -tafels: Onderzoeksstoelen; Onderzoeksstafels
th: ธุรกิจและอุตสาหกรรม > การแพทย์ > เฟอร์นิเจอร์ทางการแพทย์ > เก้าอี้และโต๊ะสำหรับการตรวจ: เก้าอี้สำหรับการตรวจ; โต๊ะสำหรับการตรวจ
pt-BR: Comercial e industrial > Medicina > Móveis médicos > Cadeiras e mesas para exames: Cadeiras para exames; Mesas para exames